【裁判字號】    95,聲,413
【裁判日期】    950425
【裁判案由】    發還擔保金
【裁判全文】
臺灣板橋地方法院民事裁定               95年度聲字第413號
聲  請  人
即  債權人  花蓮區中小企業銀行股份有限公司
法定代理人  甲○○
代  理  人  乙○○
相  對  人
即  債務人  丙○○○
上列聲請人聲請發還擔保金事件，本院裁定如下：
    主      文
聲請人於本院九十二年度存字第三三九五號擔保提存事件一案所
提存之擔保物九十一年度甲類第八期中央政府建設公債，面額新
臺幣壹拾萬元准予發還。
聲請程序費用由相對人負擔。
    理      由
一、按訴訟終結後，供擔保人證明已定20日以上之期間，催告受
    擔保利益人行使權利而未行使者，或法院依供擔保利益人之
    聲請，通知受擔保利益人於一定期間內行使權利並向法院為
    行使權利之證明而未證明者，法院應依供擔保人之聲請，以
    裁定命返還其提存物或保證書，民事訴訟法第104 條第1 項
    第3 款定有明文，依同法第106 條之規定，於其他依法令供
    訴訟上之擔保者，亦準用之。
二、本件聲請意旨略以：聲請人與相對人間假扣押事件，聲請人
    前依鈞院92年度裁全字第6770號民事裁定，為擔保假扣押，
    曾提供如主文第1 項所示之債券為擔保金，並以鈞院92年度
    存字第3395號提存事件提存後，聲請對相對人之財產予以假
    扣押在案。茲因相對人已全數清償，聲請人於民國93年1 月
    15日撤回假扣押強制執行，並聲請撤銷假扣押裁定，於93年
    4 月21日取得鈞院93年度全聲字第69號民事裁定確定證明書
    。聲請人並已於93年8 月15日具狀向鈞院聲請催告相對人行
    使權利，相對人經通知後並未於期間內行使權利，為此提出
    鈞院92年度裁全字第6770號民事裁定、92年度存字第3395號
    提存書、93年度全聲字第69號民事裁定及其確定證明書、板
    院通民法93年度聲字第1752號函、撤回假扣押執行聲請狀、
    催告行使權利聲請狀等影本各1 件，聲請發還擔保金等語。
三、經查聲請人前開主張，業據其提出上開證據為證，並經本院
    依職權調閱本院92年度裁全字第6770號、92年度執全字第31
    81號假扣押保全程序暨執行卷、92年度存字第3395號擔保提
    存卷及93年度聲字第1752號聲請催告行使權利卷核閱屬實，
    復有臺灣花蓮地方法院95年4 月7 日花院明文字第
    0950000279號函及本院民事紀錄科查詢表4 紙在卷為證，聲
    請人之聲請意旨核與民事訴訟法第104 條第1 項第3 款規定
    相符，應予准許。
四、爰依民事訴訟法第95條、第78條，裁定如主文。
中    華    民    國    95    年    4     月    25    日
                  民事第三庭法  官  陳麗玲
以上正本證明與原本無異。
如不服本裁定應於送達後10日內向本院提出抗告狀，並應繳納抗
告裁判費新台幣1,000 元整。
中    華    民    國    95    年    4     月    25    日
                            書記官  陳玉心


司法院資訊處製作；財團法人民間司法改革基金會備份。
